【裁判字號】    97,訴,114
【裁判日期】    970131
【裁判案由】    毒品危害防制條例
【裁判全文】
臺灣高雄地方法院刑事判決               97年度訴字第114號
公  訴  人  臺灣高雄地方法院檢察署檢察官
被      告  甲○○
上列被告因毒品危害防制條例案件，經檢察官提起公訴（96年度
毒偵字第10782 號），嗣因被告就被訴事實為有罪之陳述，經本
院告知簡式審判程序意旨，並聽取公訴人及被告之意見後，本院
合議庭裁定由受命法官獨任依簡式審判程序審理，判決如下：
    主  文
甲○○施用第一級毒品，累犯，處有期徒刑拾月。
    事  實
一、甲○○曾於民國88年間因施用毒品案件，經本院以88年度毒
    聲字第5198號裁定送觀察、勒戒後，認無繼續施用毒品之傾
    向，經臺灣高雄地方法院檢察署（下稱高雄地檢署）檢察官
    於88年7 月31日以88年度偵字第18372 號為不起訴處分確定
    。再於92年間因施用毒品案件，經本院以92年度毒聲字第94
    9 號裁定令入強制戒治處所施以強制戒治，於入所戒治期間
    經評定為合格，本院復以92年度毒聲字第4499號裁定停止戒
    治，所餘戒治期間，付保護管束，並於93年1 月28日因毒品
    危害防制條例修正而報結執行程序。另其於92年間因上開施
    用毒品案件，經本院以92年度訴字第2339號判處有期徒刑7
    月（起訴書誤載為有期徒刑3 月），並經上訴臺灣高等法院
    高雄分院以93年度上訴字第3 號上訴駁回確定，於93年4 月
    28日入監服刑，嗣於93年11月27日縮短刑期執行完畢。詎其
    仍未戒除毒癮，明知海洛因係毒品危害防制條例第2 條第2
    項第1 款所明定之第一級毒品，不得持有及施用，竟於上開
    有期徒刑執行完畢釋放後5 年內，基於施用第一級毒品海洛
    因之犯意，於96年10月29日晚上某時，在高雄縣林園鄉○○
    村○○路219 號住處，以將海洛因摻入香菸內點燃吸食之方
    式，施用第一級毒品海洛因1 次。嗣於96年10月30日晚上9
    時35分許，因涉竊盜案件，在高雄縣大寮鄉○○村○○路○
    段與林內路口旁之工地為警查獲，經其同意採尿送驗後始悉
    上情。
二、案經高雄縣政府警察局林園分局報請臺灣高雄地方法院檢察
    署檢察官偵查起訴。
    理  由
一、按本件被告甲○○所犯係死刑、無期徒刑、最輕本刑為3 年
    以上有期徒刑以外之罪，其於準備程序就前揭被訴事實為有
    罪之陳述，經受命法官告知簡式審判程序之旨，並聽取其與
    公訴人之意見後，本院認無不得或不宜改依簡式審判程序進
    行之處，爰依刑事訴訟法第273 條之1 第1 項、第284 條之
    1 ，裁定本件由受命法官獨任進行簡式審判程序，合先敘明
    。
二、上揭事實，已據被告於本院審理中坦承不諱，且其於96年10
    月30日所採驗之尿液，經送往台灣檢驗科技股份有限公司以
    GC/MS 方法（氣相層析/ 質譜儀法）檢驗，結果確呈第一級
    毒品海洛因代謝後嗎啡之陽性反應，此有該公司96年11月12
    日報告編號KH2007B0000000號濫用藥物尿液檢驗報告1 紙在
    卷可憑（見警卷第7 頁），足認被告上開自白確與事實相符
    ，洵堪採為論罪科刑之依據。
三、按海洛因為毒品危害防制條例第2條第2項第1款所稱之第一
    級毒品，不得施用、持有。次按，犯毒品危害防制條例第10
    條施用第一級毒品之罪者，檢察官應聲請法院裁定，令被告
    入勒戒處所觀察、勒戒，經觀察、勒戒後，檢察官依據勒戒
    處所之陳報，認受觀察、勒戒人無繼續施用毒品傾向者，應
    即釋放，並為不起訴之處分；認受觀察、勒戒人有繼續施用
    毒品之傾向者，檢察官應聲請法院裁定令入戒治處所強制戒
    治，其期間為6 個月以上，至無繼續強制戒治之必要為止，
    但最長不得逾1 年，強制戒治期滿，應即釋放，由檢察官為
    不起訴之處分。觀察、勒戒或強制戒治執行完畢釋放後，5
    年內再犯第10條之罪者，應依一般刑事訴訟程序予以起訴論
    罪科刑，此觀諸毒品危害防制條例第20條第1 項、第2 項、
    第23條第1 項、第2 項規定自明。而被告若於5 年內已再犯
    ，經依法追訴處罰，縱其第3 次（或第3 次以上）再度施用
    毒品之時間，在初犯經觀察、勒戒或強制戒治執行完畢釋放
    5 年以後，已不合於「5 年後再犯」之規定，且因已於「5
    年內再犯」，顯見其再犯率甚高，原實施觀察、勒戒或強制
    戒治，已無法收其實效，即應依該條例第10條處罰（最高法
    院95年第7 次刑事庭會議決定可資參照）。本件被告前於88
    年間因施用毒品案件，經本院以88年度毒聲字第5198號裁定
    送觀察、勒戒後，認無繼續施用毒品之傾向，經高雄地檢署
    檢察官於88年7 月31日以88年度偵字第18372 號為不起訴處
    分確定。再於92年間因施用毒品案件，經本院以92年度毒聲
    字第949 號裁定令入強制戒治處所施以強制戒治，於入所戒
    治期間經評定為合格，本院復以92年度毒聲字第4499號裁定
    停止戒治，所餘戒治期間，付保護管束，並於93年1 月28日
    因毒品危害防制條例修正而報結執行程序。另其於92年間因
    上開施用毒品案件，經本院以92年度訴字第2339號判處有期
    徒刑7 月，並經上訴臺灣高等法院高雄分院以93年度上訴字
    第3 號上訴駁回確定，有臺灣高雄地方法院檢察署刑案資料
    查註紀錄表、全國施用毒品案件紀錄表及臺灣高等法院被告
    前案紀錄表、在監在押全國紀錄表各1 件在卷可參，是被告
    於上開觀察、勒戒執行完畢釋放後，5 年內再犯上開施用毒
    品案件經本院判處上開徒刑確定，則本件施用毒品罪雖係在
    上開觀察、勒戒執行完畢釋放5 年後所犯，揆諸前揭說明，
    仍應依法論科。
四、查海洛因屬毒品危害防制條例第2 條第2 項第1 款所規定之
    第一級毒品，核被告所為，係犯毒品危害防制條例第10條第
    1 項施用第一級毒品罪。被告持有第一級毒品，復進而施用
    ，其持有毒品之低度行為，應為施用第一級毒品之高度行為
    所吸收，不另論罪。又被告前於92年間因施用第一級毒品案
    件，經本院以92年度訴字第2339號判處有期徒刑7 月，並經
    上訴臺灣高等法院高雄分院以93年度上訴字第3 號上訴駁回
    確定，於93年4 月28日入監服刑，嗣於93年11月27日縮短刑
    期執行完畢等情，有臺灣高等法院被告前案紀錄表1 份在卷
    可按，其於有期徒刑執行完畢後5 年內，故意再犯本案有期
    徒刑以上之罪，應依刑法第47條第1 項之規定，論以累犯，
    並加重其刑。
五、爰審酌被告前已因施用毒品案件經觀察、勒戒及強制戒治，
    並經判刑確定入監執行，業如上述，本應徹底戒除毒癮，不
    料其竟仍繼續施用毒品，顯見其並無戒除毒害之決心，本不
    宜寬貸，惟念其施用毒品乃自戕一己之身體健康，並具有病
    患性人格之特質，行為本身對社會所造成之危害並非直接、
    鉅大，且犯後坦承犯行，態度尚佳等一切情狀，量處如主文
    所示之刑，以資懲儆。又被告之犯罪時間在96年4 月24日以
    後，不符中華民國96年罪犯減刑條例之規定，併此敘明。
據上論斷，應依刑事訴訟法第273 條之1 第1 項、第284 條之1
、第299 條第1 項前段，毒品危害防制條例第10條第1 項，刑法
第11條前段、第47條第1 項，判決如主文。
本案經檢察官乙○○到庭執行職務。
中    華    民    國    97    年    1     月    31    日
                  刑事第二庭    法  官  錢衍蓁
以上正本證明與原本無異。
如不服本判決應於收受本判決後10日內向本院提出上訴書狀，並
應敘述具體理由，如未敘述上訴理由者，應於上訴期間屆滿後20
日內補提理由書狀於本院（均須按他造當事人之人數附繕本）「
切勿逕送上級法院」。
中    華    民    國    97    年    1     月    31    日
                                書記官  秦富潔
附錄本判決論罪之法條：
毒品危害防制條例第10條
施用第一級毒品者，處6月以上5年以下有期徒刑。
施用第二級毒品者，處3年以下有期徒刑。


司法院資訊處製作；財團法人民間司法改革基金會備份。
